---
title: "suicide_world"
author: "ysyoon"
date: '2019 6 13 '
output:
  html_document: default
  pdf_document: default
---
Bertolote, J. M., & Fleischmann, A. (2015). A global perspective in the epidemiology of suicide. Suicidologi, 7(2).
WHO (2009): Guns, knives, and pesticides : reducing access to lethal means. Geneva: World Health Organisation. http://apps.who.int/iris/bitstream/10665/44060/1/9789241597739_eng.pdf (accessed: 26th November 2013)
Eddleston M and Phillips MR (2004) Self poisoning with pesticides. British Medical Journal, 328: 42-44.  http://www.bmj.com/content/328/7430/42 (access: 26th November 2013)
https://www.mhinnovation.net/innovations/pesticide-regulation-suicide-prevention?qt-content_innovation=0#qt-content_innovation

```{r setup, include=FALSE}
knitr::opts_chunk$set(echo = TRUE)
```


** Global_suicide**
* 1995년 최고수치를 기록하고 대체적으로 감소하는 추세임*
- 고려해야 할 점은 1980년대 자살률을 보고한 국가의 수와 1990년대에 자살률을 보고한 국가의 수가 상이함.
- 유럽 자살 수가 많아 전체 트렌드는 이를 반영하게 됨.
- 자살 시도가 실제 결과로 이어지는 비율에 대한 분석이 감소에 도움이 되었음(WHO, 2009).
- 자살사고가 실제 결과로 이어지지 않도록 단계별 예방정책 도입이 필요함. 


```{r}
library(tidyverse) 
library(ggalt)
library(countrycode)
library(rworldmap)
library(gridExtra)
library(broom)
library(ggplot2)
library(gganimate) 
library(dplyr)

theme_set(theme_light())

data <- read_csv("raw_data.csv") 

data <- data %>% 
  select(-c(`HDI for year`, `suicides/100k pop`, 'generation', 'gdp_for_year ($)')) %>%
  rename(gdp_per_capita = `gdp_per_capita ($)`, country = 'nation', country_year = 'country-year'
  ) %>%
  as.data.frame()

 data %>% 
 group_by(country_year) %>%
count() %>%
filter(n != 12)

data <- data %>%
  filter(year != 2016) %>% 
  select(-country_year)
 
minimum_years <- data %>%
  group_by(country) %>%
  summarize(rows = n(), 
            years = rows / 12) %>%
  arrange(years)

data <- data %>%
  filter(!(country %in% head(minimum_years$country, 7)))

data$age <- gsub(" years", "", data$age)
data$sex <- ifelse(data$sex == "male", "Male", "Female")

data$continent <- countrycode(sourcevar = data[, "country"],
                              origin = "country.name",
                              destination = "continent")

data_nominal <- c('country', 'sex', 'continent')
data[data_nominal] <- lapply(data[data_nominal], function(x){factor(x)})

data$age <- factor(data$age, 
                   ordered = T, 
                   levels = c("5-14",
                              "15-24", 
                              "25-34", 
                              "35-54", 
                              "55-74", 
                              "75+"))

data <- as_tibble(data)

glimpse(data)


data %>%
  group_by(year) %>%
  summarize(population = sum(population), 
            suicides = sum(suicides_no), 
            suicides_per_100k = (suicides / population) * 100000) %>%
  ggplot(aes(x = year, y = suicides_per_100k)) + 
  geom_line(col = "deepskyblue3", size = 1) + 
  geom_point(col = "deepskyblue3", size = 2) + 
  labs(title = "Global Suicides (per 100k)",
       subtitle = "Trend over time, 1985 - 2015.",
       x = "Year", 
       y = "Suicides per 100k") + 
  scale_x_continuous(breaks = seq(1985, 2015, 2)) + 
  scale_y_continuous(breaks = seq(10, 20))


```
** 

```{r}
data <- read_csv("raw_data.csv") 

data <- data %>% 
  select(-c(`HDI for year`, `suicides/100k pop`, 'generation', 'gdp_for_year ($)')) %>%
  rename(gdp_per_capita = `gdp_per_capita ($)`, country = 'nation', country_year = 'country-year'
  ) %>%
  as.data.frame()

 data %>% 
 group_by(country_year) %>%
count() %>%
filter(n != 12)

data <- data %>%
  filter(year != 2016) %>% 
  select(-country_year)
 
minimum_years <- data %>%
  group_by(country) %>%
  summarize(rows = n(), 
            years = rows / 12) %>%
  arrange(years)

data <- data %>%
  filter(!(country %in% head(minimum_years$country, 7)))

data$age <- gsub(" years", "", data$age)
data$sex <- ifelse(data$sex == "male", "Male", "Female")

data$continent <- countrycode(sourcevar = data[, "country"],
                              origin = "country.name",
                              destination = "continent")

data_nominal <- c('country', 'sex', 'continent')
data[data_nominal] <- lapply(data[data_nominal], function(x){factor(x)})

data$age <- factor(data$age, 
                   ordered = T, 
                   levels = c("5-14",
                              "15-24", 
                              "25-34", 
                              "35-54", 
                              "55-74", 
                              "75+"))

data <- as_tibble(data)

continent <- data %>%
  group_by(continent) %>%
  summarize(suicide_per_100k = (sum(as.numeric(suicides_no)) / sum(as.numeric(population))) * 100000) %>%
  arrange(suicide_per_100k)

continent$continent <- factor(continent$continent, ordered = T, levels = continent$continent)

continent_plot <- ggplot(continent, aes(x = continent, y = suicide_per_100k, fill = continent)) + 
  geom_bar(stat = "identity") + 
  labs(title = "Global Suicides (per 100k), by Continent",
  x = "Continent", 
  y = "Suicides per 100k", 
  fill = "Continent") +
  theme(legend.position = "none", title = element_text(size = 10)) + 
  scale_y_continuous(breaks = seq(0, 20, 1), minor_breaks = F)


continent_time <- data %>%
  group_by(year, continent) %>%
  summarize(suicide_per_100k = (sum(as.numeric(suicides_no)) / sum(as.numeric(population))) * 100000)

continent_time$continent <- factor(continent_time$continent, ordered = T, levels = continent$continent)

continent_time_plot <- ggplot(continent_time, aes(x = year, y = suicide_per_100k, col = factor(continent))) + 
  facet_grid(continent ~ ., scales = "free_y") + 
  geom_line() + 
  geom_point() + 
  labs(title = "Trends Over Time, by Continent", 
       x = "Year", 
       y = "Suicides per 100k", 
       color = "Continent") + 
  theme(legend.position = "none", title = element_text(size = 10)) + 
  scale_x_continuous(breaks = seq(1985, 2015, 5), minor_breaks = F)

grid.arrange(continent_plot, continent_time_plot, ncol = 2)
```


**연령대 별 분석**



```{r}

data <- read_csv("raw_data.csv") 

data <- data %>% 
  select(-c(`HDI for year`, `suicides/100k pop`, 'generation', 'gdp_for_year ($)')) %>%
  rename(gdp_per_capita = `gdp_per_capita ($)`, country = 'nation', country_year = 'country-year'
  ) %>%
  as.data.frame()

 data %>% 
 group_by(country_year) %>%
count() %>%
filter(n != 12)

data <- data %>%
  filter(year != 2016) %>% 
  select(-country_year)
 
minimum_years <- data %>%
  group_by(country) %>%
  summarize(rows = n(), 
            years = rows / 12) %>%
  arrange(years)

data <- data %>%
  filter(!(country %in% head(minimum_years$country, 7)))

data$age <- gsub(" years", "", data$age)
data$sex <- ifelse(data$sex == "male", "Male", "Female")

data$continent <- countrycode(sourcevar = data[, "country"],
                              origin = "country.name",
                              destination = "continent")

data_nominal <- c('country', 'sex', 'continent')
data[data_nominal] <- lapply(data[data_nominal], function(x){factor(x)})

data$age <- factor(data$age, 
                   ordered = T, 
                   levels = c("5-14",
                              "15-24", 
                              "25-34", 
                              "35-54", 
                              "55-74", 
                              "75+"))

data <- as_tibble(data)


age_plot <- data %>%
  group_by(age) %>%
  summarize(suicide_per_100k = (sum(as.numeric(suicides_no)) / sum(as.numeric(population))) * 100000) %>%
  ggplot(aes(x = age, y = suicide_per_100k, fill = age)) + 
  geom_bar(stat = "identity") + 
  labs(title = "Global suicides per 100k, by Age",
       x = "Age", 
       y = "Suicides per 100k") +
  theme(legend.position = "none") + 
  scale_y_continuous(breaks = seq(0, 30, 1), minor_breaks = F)


age_time_plot <- data %>%
  group_by(year, age) %>%
  summarize(suicide_per_100k = (sum(as.numeric(suicides_no)) / sum(as.numeric(population))) * 100000) %>%
  ggplot(aes(x = year, y = suicide_per_100k, col = age)) + 
  facet_grid(age ~ ., scales = "free_y") + 
  geom_line() + 
  geom_point() + 
  labs(title = "Trends Over Time, by Age", 
       x = "Year", 
       y = "Suicides per 100k", 
       color = "Age") + 
  theme(legend.position = "none") + 
  scale_x_continuous(breaks = seq(1985, 2015, 5), minor_breaks = F)


grid.arrange(age_plot, age_time_plot, ncol = 2)
```





